【裁判字號】    96,交簡上,27
【裁判日期】    970131
【裁判案由】    過失傷害
【裁判全文】
臺灣基隆地方法院刑事判決            96年度交簡上字第27號
上  訴  人  臺灣基隆地方法院檢察署檢察官
被      告  乙○○
上列上訴人因被告犯過失傷害案件，不服本院基隆簡易庭96年度
基交簡字第376 號，中華民國96年10月30日第一審簡易判決（聲
請簡易判決處刑書案號：臺灣基隆地方法院檢察署96年度偵字第
3682號），提起上訴，本院合議庭判決如下：
    主      文
上訴駁回。
    事實及理由
一、本案經本院審理結果，認原審簡易判決以被告係犯刑法第28
    4條第1項前段之過失傷害罪，判處其拘役50日，減為拘役25
    日，如易科罰金以新臺幣1000元折算1 日，其認事用法及量
    刑均無不當，應予維持，並引用原審簡易判決書所記載之事
    實、證據及理由（如附件）。
二、檢察官上訴意旨略以：被告肇事後，擅自改變現場狀況，規
    避刑事責任，且於發生事故後，一再企圖掩飾過錯，且對告
    訴人不聞不問，毫無悔意，至今未為任何賠償，原審僅判處
    拘役50日，減為拘役25日，其量刑過輕，因之請求檢察官提
    起上訴等語。
三、惟查：原審認被告過失傷害之罪證明確，並於量刑時綜合全
    案犯罪情節，審酌被告因一時疏失而肇事、本件被告之過失
    情節、告訴人之傷勢，暨被告犯後尚未能與告訴人達成和解
    等一切情狀，對被告量處拘役50日，減為拘役25日，並諭知
    易科罰金之折算標準，經核其認事及用法並無違誤，且量刑
    時就上訴人所指各節均已審酌，其量刑亦屬恰當。從而，上
    訴人以原審量刑過輕指摘原判決不當，難認為有理由，應予
    駁回。
據上論斷，應依刑事訴訟法第455條之1 第1項、第3項、第368條
、第373條，判決如主文。
本案經檢察官丙○○到庭執行職務。
中    華    民    國    97    年    1     月    31    日
                  刑事第四庭審判長法  官  齊  潔
                                  法  官  何怡穎
                                  法  官  王慧惠
以上正本證明與原本無異。
本件判決不得上訴。
中    華    民    國    97    年    1     月    31    日
                                  書記官  王月娥
附件
臺灣基隆地方法院刑事簡易判決       96年度基交簡字第376號
聲  請  人  臺灣基隆地方法院檢察署檢察官
被      告  乙○○  男  37歲（民國○○年○月○○日生）
                    身分證統一編號：Ｚ000000000號
                    住基隆市○○區○○路87之1號2樓
上列被告因過失傷害案件，經檢察官聲請以簡易判決處刑（96年
度偵字第3682號），本院判決如下：
    主  文
乙○○因過失傷害人，處拘役伍拾日，如易科罰金以新台幣壹仟
元折算壹日，減為拘役貳拾伍日，如易科罰金以新台幣壹仟元折
算壹日。
    事實及理由
一、本件犯罪事實、證據並所犯法條，均引用如附件檢察官聲請
    簡易判決處刑書之記載，證據並補充：【按汽車行駛時，駕
    駛人應注意車前狀況及兩車併行之間隔，並隨時採取必要之
    安全措施。】，道路交通安全規則第94條第3項定有明文，
    被告駕車自應注意上述規定，且依其智識能力及當時情形，
    並無不能注意之情事，詎被告竟疏未注意，未注意車前狀況
    ，隨時採取必要安全措施，致其所駕駛之自小客車與違規穿
    越道路行至分隔島之行人即告訴人發生碰撞而肇事，使告訴
    人受有傷害，其過失行為與告訴人之傷害結果間，顯有相當
    因果關係甚明。
二、論罪科刑：
(一)、爰審酌被告之素行、過失之程度、告訴人之傷勢、告訴人與
    有過失且為肇事主因，兼衡其犯後坦承犯行之態度，暨未能
    與告訴人達成和解等一切情狀，量處如主文所示之刑，並諭
    知易科罰金之折算標準，以資懲儆。
(二)、又中華民國96年罪犯減刑條例業於96年7月4日公布，並於96
    年7月16日施行，而被告犯罪在96年4月24日以前，依該條例
    第2條第1項第3款之規定，應減其宣告刑二分之一，爰為減
    刑如主文所示，並諭知易科罰金折算標準，以示懲儆。
三、依刑事訴訟法第449條第1 項、第454條第2項，刑法第284條
    第1項前段、第41條第1項前段，刑法施行法第1條之1，中華
    民國96年罪犯減刑條例第2條第1項第3款、第7條、第9條，
    逕以簡易判決處刑如主文。
中    華    民    國    96    年    10    月    30    日
                  基隆簡易庭法  官  陳伯厚
以上正本證明與原本無異。
如不服本判決，應於判決送達後10日內，向本院提出上訴書狀，
上訴於本院合議庭，並按他造當事人之人數附具繕本。
中    華    民    國    96    年    10    月    30    日
                            書記官  黃士元
附錄論罪法條：
中華民國刑法第284條
因過失傷害人者，處6月以下有期徒刑、拘役或5百元以下罰金，
致重傷者，處1年以下有期徒刑、拘役或5百元以下罰金。
從事業務之人，因業務上之過失傷害人者，處1 年以下有期徒刑
、拘役或1千元以下罰金，致重傷者，處3年以下有期徒刑、拘役
或2千元以下罰金。
附件：
臺灣基隆地方法院檢察署檢察官聲請簡易判決處刑書
                                      96年度偵字第3682號
    被      告  乙○○  男  37歲（民國○○年○月○○日生）
                        住基隆市○○區○○路87之1號2樓
                        國民身份證統一編號：Ｚ000000000號
上列被告因過失傷害案件，業經偵查終結，認為宜聲請以簡易判
決處刑，茲將犯罪事實及證據並所犯法條分敘如下：
        犯  罪  事  實
一、乙○○於民國96年3月2日上午4時5分許，駕駛車號8750-JT
    號自小客車，沿基隆市○○區○○路往基隆火車站方向行駛
    ，途經基隆市○○區○○路與孝二路口分隔島旁，本應注意
    車前狀況，並隨時採取必要之安全措施，且當時並無不能注
    意之情事，竟疏未注意車前狀況，適有行人甲○○○違規穿
    越道路行至分隔島旁，乙○○因而不慎擦撞甲○○○，致甲
    ○○○受有左側肱骨骨折、左側脛骨平台骨折之傷害。
二、案經甲○○○訴由基隆市警察局第一分局報告偵辦。
        證  據  並  所  犯  法  條
一、證據：（一）被告乙○○之自白。（二）證人甲○○○之證
    述。（三）道路交通事故現場圖、道路交通事故談話紀錄表
    、現場及上開車輛照片10張。（四）長庚紀念醫院基隆分院
    診斷證明書1 紙。（五）臺灣省基宜區車輛行車事故鑑定委
    員會鑑定意見書。
二、所犯法條：刑法第284條第1項前段之過失傷害罪嫌。
三、依刑事訴訟法第451條第1項聲請逕以簡易判決處刑。
    此  致
臺灣基隆地方法院簡易庭
中    華    民    國    96    年    10    月    11    日
                              檢察官  曾  淑  婷
本件正本證明與原本無異
中    華    民    國    96    年    10    月    17    日
                              書記官  潘  健  安
附錄所犯法條：
刑法第284條第1項
    因過失傷害人者，處6月以下有期徒刑、拘役或5百元以下罰
    金，致重傷者，處1年以下有期徒刑、拘役或5百元以下罰金
    。


司法院資訊處製作；財團法人民間司法改革基金會備份。
